【裁判字號】    95,訴,231
【裁判日期】    950302
【裁判案由】    偽證
【裁判全文】
臺灣臺中地方法院刑事判決               95年度訴字第231號
公  訴  人  臺灣臺中地方法院檢察署檢察官
被      告  甲○○
選任辯護人  洪嘉鴻律師
            溫文昌律師
上列被告因偽證案件，經檢察官提起公訴（九十四年度偵字第二
○七五三號）後，聲請改依協商程序而為判決，本院判決如下：
    主          文
甲○○證人，於執行審判職務之公署審判時，於案情有重要關係
之事項，供前具結，而為虛偽陳述，處有期徒刑捌月，緩刑年
。
    犯罪事實及理由
一、犯罪事實：甲○○與郭宜達係兄弟，緣郭宜達於民國九十三
    年一月二十七日凌晨，駕駛車牌號碼Ａ九─八六六八號之自
    用小客車，行經臺中市○○路二七之八號前，因細故與駕駛
    車牌號碼五Ｒ─八九九五號自用小客車之林偉民發生爭執，
    竟持鋁棒毀損林偉民前揭自用小客車並毆打林偉民之身體，
    郭宜達前揭所為涉有傷害及毀損罪嫌，經臺灣臺中地方法院
    檢察署檢察官提起公訴，並經本院以九十四年度易字第三八
    ○案件審理（嗣因郭宜達與林偉民達成和解，經林偉民撤回
    告訴，而為不受理判決）。甲○○明知郭宜達係上開毀損及
    傷害案件之行為人，及依法具結作證之證人，有據實陳述之
    義務，不得為匿飾增刪之虛偽陳述，竟為迴護郭宜達，而基
    於偽證之犯意，於九十四年五月三日九時許，在本院刑事第
    二法庭，審理九十四年度易字第三八○郭宜達傷害等案件，
    進行證人之交互詰問時，就該案情有重要關係之事項，供前
    具結，而為虛偽陳述，證稱：「（辯護人問：後來你打他們
    《即林偉民》的車子與告訴人？）是。（檢察官問：當你向
    前方的車急按喇時，前方的人有何反應？）兩人朝我走過來
    ，我不知道他們目的，我緊張就拿起球棒下車，就揮了告訴
    人的手一下，我怕他們會開車追來，就以球棒先敲前擋風玻
    璃，再敲兩邊的車窗玻璃。（陪席法官問：當天你是打何人
    ？）當庭指認告訴人林偉民。」等語，足使本院該案承審法
    官陷於錯誤，而生誤判該傷害案件被告郭宜達無罪之危險。
二、證據：
    (一)、被告之自白。
    (二)、證人林偉民、林維誠、童金雄於本院九十四年度易字第
        三八○號案件之證述。
    (三)、本院九十四年度易字第三八○號案件九十四年五月三日
        之審判筆錄。。
三、本件經檢察官與被告於審判外達成協商之合意且被告已認罪
    ，其合意內容為：被告願受科刑範圍為有期徒刑八月，緩刑
    三年。經查，上開協商合意並無刑事訴訟法第四百五十五條
    之四第一項所列情形之一，檢察官聲請改依協商程序而為判
    決，本院爰不經言詞辯論，於協商合意範圍內為協商判決。
四、應適用之法條：刑事訴訟法第四百五十五條之四第二項、第
    四百五十五條之八，刑法第一百六十八條、第七十四條第一
    款。
五、附記事項：被告願捐款新臺幣拾貳萬元予國庫。
六、本判決除有刑事訴訟法第四百五十五條之四第一項第一款、
    第二款、第四款、第六款、第七款所定情形之一，或違反同
    條第二項規定者外，不得上訴。
七、如不服本件判決，得自收受判決送達之日起十日內，向本院
    提出上訴書狀，上訴於第二審法院。
中    華    民    國    95    年    3    月     2     日
                  刑事第十四庭  法  官  劉逸成
上正本證明與原本無異。
                                書記官  謝惠雯
中    華    民    國    95    年    3     月    2     日


司法院資訊處製作；財團法人民間司法改革基金會備份。
